【裁判字號】    91,交聲,907
【裁判日期】    920130
【裁判案由】    聲明異議
【裁判全文】
臺灣臺中地方法院交通事件裁定                    九十一年度交聲字第九○七號
    原處分機關  交通部公路局台中區監理所豐原監理站
    異議人即
    受處分人    甲○○  男  三.
右列受處分人因違反道路交通管理處罰條例案件，對於交通部公路局台中區監理豐原
監理站所九十一年十月三十一日所為之裁決（豐監稽違六三字第Ｚ00000000
號裁決書），聲明異議，本院裁定如左：
    主  文
異議駁回。
    理  由
一、原處分機關略以：本案係國道公路警察局第七隊舉發受處分人甲○○駕駛車號Ｎ
    Ｈ─６１２８號自小客車於九十一年九月六日十六時五十四分許，在國四公路十
    四公里東向處，因「行速九十六公里，限速八十公里，超速十六公里」違規，受
    處分人不服提出申訴，經原舉發機關函覆違規屬實，該站遂於九十一年十月三十
    一日以豐監稽違六三字第Ｚ00000000號裁決書，裁處罰鍰新台幣三千元
    整，並記違規點數一點，於法並無不合等語。
二、本件異議人即受處分人甲○○則以：異議人為每日通勤於該路段之駕駛人，深知
    該路段之時速限制，當時所駕之車輛為逾十年老舊車輛，當時行駛於最外側車道
    ，車速保持於每小時七十至八十公里，當時為下班時段，應無超速之行為；警方
    宣稱側速時前後及旁邊車道均無其他車輛並無證據，且警方使用之測速雷達是否
    能顯示鎖定測速之車輛為何？當時警方停放於路肩，該路段為連續轉彎，警方如
    何能得知哪一輛車輛超速，應係舉發錯誤，爰聲明異議云云。
三、按汽車行駛高速公路應依速限標誌指示。違反者，處新台幣三千元以上、六千元
    以下罰鍰。高速公路交通管制規則第五條、道路交通管理處罰條例第三十三條第
    一項分別定有明文。經查：本件受處分人甲○○於九十一年九月六日十六時五十
    四分許駕駛車號ＮＨ─６１２８號自小客車，行經國四公路十四公里東向處，因
    「行速九十六公里，限速八十公里，超速十六公里」超速違規為國道公路警察局
    第七隊當場攔查舉發等情，有公警局交字第Ｚ00000000號舉發通知單一
    紙在卷可稽。異議人雖辯稱並未有超速之行為且警方並未提出任何證據證明當時
    其前、後均無車輛，且測試器是否準確云云，惟據舉發本件違規之內政部警政署
    國道公路警察局第七隊於九十一年十月九日以公警國七交字第０９１０００７８
    ３６號函覆稱，略以：本隊執勤員警於測得該車超速違規時，其前、後及旁邊車
    道均無其他車輛行駛，故確定係該車超速行駛無訛，違規事實明確，另查本隊舉
    以舉發超速違規之測速雷達均定期委由經濟部標準檢驗局檢驗合格並發給合格證
    書在案，故其準確性應無疑慮等語，此有該函一紙在卷足憑。是本件舉發員警乃
    於舉發實親見異議人之車輛前、後並無他車，確定測得異議人有超速之事實始予
    舉發，則異議人前揭違規行為，可以認定。又受處分人未提出任何可供調查之證
    據以實其說，本院經查亦無何證據足資證明值勤警員有捏造事實違法取締之情事
    ，則執勤警員本其維護交通秩序、安全職責所為之舉發，自應受到合法、正確之
    推定，異議人空言未有違規超速之行為而指摘原處分不當，尚屬無據。原處分機
    關據以援引上開規定，裁處罰鍰新台幣三千元並記違規點數一點，並無不當。本
    件異議為無理由，應予駁回。
據上論斷，應依道路交通管理處罰條例第八十七條第二項、道路交通案件處理辦法第
十九條，裁定如主文。
中      華      民      國    九十二    年      一      月     三十     日
                                        臺灣臺中地方法院交通法庭
                                            法  官  許  金  樹
右正本證明與原本無異。
如不服本裁定應於送達後五日內向本院提出抗告狀。
                                            書記官
中      華      民      國    九十二    年    一     月  三十     日


司法院資訊處製作；財團法人民間司法改革基金會備份。
